【裁判字號】    95,重上更(三),145
【裁判日期】    951107
【裁判案由】    毒品危害防制條例等
【裁判全文】
臺灣高等法院刑事判決           95年度重上更(三)字第145號
上  訴  人
即  被  告  甲○○○
上  訴  人
即  被  告  乙○○
共      同
選任辯護人  時傑律師
            文鍾奇律師
上列上訴人因違反毒品危害防制條例等案件，不服臺灣桃園地方
法院89年度訴字第143號，中華民國89年5月4日第一審判決（起
訴案號：臺灣桃園地方法院檢察署88年度偵字第10030號）提起
上訴，判決後經最高法院第三次發回更審，本院判決如下：
    主  文
原判決撤銷。
甲○○○、乙○○共同連續運輸第三級毒品，甲○○○處有期徒
刑參年，褫奪公權參年；乙○○處有期徒刑貳年陸月，褫奪公權
貳年。
扣案之毒品含丁基原啡因（Buprenorphine）成分之針劑鹽酸丁
丙諾啡壹仟玖佰零捌支均沒收銷燬，香煙空盒捌只均沒收。
    事  實
一、甲○○○、乙○○係夫妻，於民國 (下同)83 年間，至大陸
    旅遊，甲○○○經人介紹向某危姓男子（後稱係危國華）取
    得鹽酸丁丙諾啡注射劑施用，該注射劑所含丁基原啡因，為
    μ-鴉片類受體，屬當時麻醉藥品管理條例所管制不得非法
    輸入、製造、運輸、販賣、持有、施打或吸用之鴉片類製劑
    ，亦為懲治走私條例公告管制物品甲項管制進出口之物品。
    竟基於概括犯意:
(一)於附表編號１、２、３所示時間，在大陸廣州地區（編號2
    、３在白雲機場），趁同行之乙○○尚不知情時，以每十支
    人民幣250元（約合新臺幣1250元）之代價，向該危姓男子
    購入該附表所示數量之該管制物品，連續於返臺時將該等管
    制物品私運進口，供己施用。
(二)嗣乙○○獲知其情，甲○○○遂委由其妻乙○○於附表編號
    ４所示時間，搭機轉往廣州白雲機場，與事先由甲○○○連
    絡洽妥之危姓男子見面，在該機場交錢取貨，將附表所示數
    量上開管制物品，基於與甲○○○共同犯罪之意思，私運進
    口。
(三)上開注射劑於87年5月20日毒品危害防制條例（原肅清煙毒
    條例）公布施行後，並屬於第三級毒品，甲○○○與乙○○
    仍承前共同私運管制物品進口之概括犯意，於附表編號5、6
    所示時間，再委由乙○○同編號４方式，搭機轉往廣州白雲
    機場，取得如附表所示數量之管制物品第三級毒品，各於當
    日運輸各該第三級毒品，並私運進口，返回臺灣。
(四)甲○○○復承同前運輸第三級毒品及私運管制物品進口之概
    括犯意，於附表編號７所示時間，自行前往廣州白雲機場付
    款而自危姓男子取得如附表所示數量之管制物品第三級毒品
    ，於當日運輸私運進口返回臺灣。
二、乙○○於附表編號６，及甲○○○附表編號７所運輸之第三
    級毒品私運進口時，於搭機返回臺灣入境後在中正國際機場
    分別為財政部臺北關稅局人員查獲，乙○○於附表編號６所
    示被查獲第三級毒品鹽酸丁丙諾啡注射劑1415支，及包裝之
    香菸空盒６個。甲○○○於附表編號７所示被查獲第三級毒
    品鹽酸丁丙諾啡493支（另7支破損）及包裝之香菸空盒2個
    。其他各次於運輸或私運進口後，均由甲○○○施用。
三、案經法務部調查局桃園縣調查站，報請臺灣桃園地方法院檢
    察署檢察官偵查起訴。
    理  由
一、訊據上訴人即被告甲○○○、乙○○，均供承連續自大陸廣
    州地區（白雲機場），帶如附表所示數量之鹽酸丁丙諾啡
    注射劑回國之事實，復有入境旅客申報單影本、入出境紀錄
    資料附卷，及毒品含丁基原啡因（Buprenorphine）成分之
    針劑鹽酸丁丙諾啡壹仟玖佰零捌支、香煙空盒捌只扣案足資
    證明，堪認此部分之自白與事實相符。
二、惟被告等均否認違反懲治走私條例及毒品危害防制條例之犯
    行，辯稱並不知該針劑為管制物品或第三級毒品，不知其含
    有丁基原啡因成分；甲○○○另稱因其經營餐廳工作壓力大
    ，致精神煩躁，無法入睡，於前往大陸地區旅遊時經人介紹
    危姓男子（後稱係危國華）以該注射針劑治療云云。經查:
  1.扣案之本案之注射劑，已標明品名為「鹽酸丁丙諾啡」，標
    示含量為0.15mg/ml，有行政院衛生署管制藥品管理局92年
    12月18日復本院函可按（見更(一)卷第78頁）。故由該注射劑
    外觀之標示即可輕易得悉其品名，並據以向國內之醫師或藥
    房探詢而購得，如非被告等已知該注射劑在我國屬列管之麻
    醉藥品或毒品，其等何需大費周章地專程搭機遠赴大陸地區
    大量購買？又依卷內資料所載，甲○○○已自承其於施打該
    注射劑後，需求愈來愈大，且已成癮等語（見偵查卷第八頁
    正、反面）。乙○○於法務部調查局桃園縣調查站調查及檢
    察官偵查時，亦迭次供陳甲○○○在調查站欲約談時，已告
    知其該注射劑係毒品等語（見偵查卷第四頁、第二十五頁反
    面）。參以被告等係夫妻，復坦陳甲○○○於購買「鹽酸丁
    丙諾啡」注射劑時，曾多次同赴大陸地區，且其等所攜帶入
    境之「鹽酸丁丙諾啡」注射劑又刻意分裝於香菸盒內，再置
    於菸酒袋內，其等意圖逃避海關查驗甚明。況被告等於八十
    八年四月九日攜帶一千四百十五支「鹽酸丁丙諾啡」入境時
    已被海關查扣，亦顯然知悉不得私運進口，其等又於同年五
    月十二日再私運五百支「鹽酸丁丙諾啡」入境，豈能諉為不
    知或無犯意？則被告等辯陳其等對所攜帶入境之「鹽酸丁丙
    諾啡」注射劑不知係毒品乙節，即非可採。又移送機關對扣
    案針劑啟封紀錄及扣押物明細表，均載名稱為「鹽酸丁丙↓
    諾啡」針劑，被告等應無不知之理，自其名稱可知被告辯稱
    誤以為「科學中藥」針劑云云，亦無可採。再觀諸被告等均
    多次帶運輸入境，不論其數量多寡，從未於海關入境時為
    申報，且此類針劑於出廠時，應有包裝，乃竟去其原有包裝
    ，改以香菸盒盛裝，即係明知其為受管制之物，為免被查獲
    ，而故為偽裝，此有扣案供偽裝之香菸盒可證。且被告等前
    往取貨均由甲○○○事先與危姓男子聯絡洽妥，約定在廣州
    白雲機場（咖啡廳）交易當日往返（除附表編號１外），又
    被告等不惜鉅額花費往返，且於乙○○前往取貨時，甲○○
    ○係將應付價款密封，乙○○交付危姓男子多少價款亦不知
    曉，均據被告等於本院前審供述在卷，所作所為異乎常情，
    顯見交易物品非一般之物，足見被告等均知其為管制物品，
    所辯不知云云，顯係卸責之詞。
  2.被告等被查扣之鹽酸丁丙諾啡注射劑，經檢出Buprenorphin
    e（丁基原啡因）成分，該成分屬麻醉藥品管理條例第二條
    第一項之麻醉藥品，亦屬毒品危害防制條例第二條之第三級
    毒品，有行政院衛生署88年5月1日致財政部臺北關稅局函及
    行政院衛生署藥物食品檢驗局檢驗成績書可稽（見偵查卷第
    16頁、17頁)。又丁基原啡因為μ-鴉片類受體之部分激動劑
    ，所以同嗎啡具有止痛作用及成癮性，但成癮性較嗎啡為低
    ，故列為第三級毒品；該丁基原啡因成分為鴉片類似藥，醫
    療用途為治療中、重度疼痛之麻醉性止痛劑，有行政院衛生
    署管制藥品管理局88年11月25日函及92年8月11日函在卷可
    按（見偵卷第47頁，更(一)卷第51頁）。可知被告等運輸私運
    進口之鹽酸丁丙諾啡注射劑，並非治療被告甲○○○上述因
    工作壓力大，精神煩躁及無法入睡之藥物。此自被告甲○○
    ○自83年4月起至88年間長期不法使用該鹽酸丁丙諾啡注射
    劑後，於88年間仍呈現焦慮，心神不寧，失眼等症狀，有信
    義診所出具之診斷證明書可據（見偵查卷第59頁）該針劑對
    其病況並無療效，被告甲○○○辯謂係供其醫療其身體上述
    病症，即非實在。被告甲○○○就此雖託人在大陸取得廈門
    市中醫院危國華名義所具之病歷紀錄單為證，惟被告均稱甲
    ○○○係在廣州地區（離白雲機場３、４小時車程）危姓人
    士之診所看過病而使用鹽酸丁丙諾啡，並非在廈門市中醫院
    就診，觀該病歷紀錄單係92年11月12日制作，並非甲○○○
    所述於83年4、5月間在廣州地區就診之病歷表，雖公證書載
    病歷記錄單上「廈門市中醫院疾病證明專用章」之印章實在
    ，應只是其形式上之意義，至其病歷記錄單之實質內容則未
    可遽信，尤以所載因失眠、昏睡、乏力、腦神經衰弱等狀，
    而使用鹽酸丁丙諾啡注射劑治療，鑑於上述行政院管制藥品
    管理局上述函件所述該藥成分為治療中，重度疼痛之麻醉性
    止痛劑，益滋懷疑所載內容。是該病歷記錄單或可作為被告
    等確實自大陸廣州地區（白雲機場）取得該針劑之佐證，所
    辯作醫療用云云，要難認為為實在。
  3.又被告甲○○○於偵查中供陳，其第三次帶回本件針劑後即
    為被告乙○○發現，故其後乃委由乙○○單獨去廣州拿貨，
    被告乙○○就此陳述並無異見，顯示被告乙○○知情其為管
    制物品及毒品。又依乙○○於調查及偵查中所供，甲○○○
    有將該針劑係毒品之真相告知（見偵卷第4頁、25頁），可
    見甲○○○早知真相。被告等復陳稱就附表所列編號２至７
    ，均係當天搭機來回，核與卷附出入境紀錄相符，是所陳應
    屬實在。另乙○○或稱誤以為該等針劑係供其父治療肝病云
    云，但其父既無肝病，亦未向其父詢問過，其私運進口之針
    劑又均交付甲○○○，是其就此所辯，自非可採。
  4.至丁基原啡因具有成癮性，業如前述，甲○○○於調查中供
    稱: 其原用量  不大平均每２至３天施打１、２支，後來成
    癮後一天注射２、３次，每次２支。因成癮，需要量增加，
    是以乙○○於附表編號６，所運輸私運進口者多達1415支，
    而被告甲○○○於乙○○先被查獲，貨已被扣後，仍毅然再
    親赴廣州白雲機場再取500支，顯見係多量施打而成癮，所
    辯不知為毒品或管制藥品云云，不可採信。
  5.本件針劑因含有丁基原啡因成分，屬麻醉藥品管理條例第二
    條第一項之麻醉藥品，不得非法輸入、製告、運輸，業如前
    述，其為行政院於90年11月29日修正公告前之「懲治走私條
    例公告管制物品項目及其數額」甲類管制進出口物品第四款
    之管制物品甚明。被告辯謂丁基原啡因於88年12月8日，始
    因管制藥品管理條例而公告為第三級管制藥品，則在此之前
    即非屬懲治走私條例之管制物品，惟上開麻醉藥品管理條例
    既已規定如上（麻醉藥品管理條例於88年6月2日修正公布更
    名為管制藥品管理條例），所辯並無可採。
  6.被告等所辯各節均屬卸責之詞，無可採信，本件事證明確，
    被告二人犯行均堪認定。
三、按懲治走私條例所規定之運送走私物品罪，並不以運送他人
    所有或持有之走私物品為限，即為自己運送者，亦包括在內
    ，故不論運送人係為他人運送或為自己運送，均應成立運送
    走私物品罪，此有最高法院八十四年度台上字第二五二五號
    判例可資參照。如前所述，本件鹽酸丁丙諾啡因丁基原啡因
    成分，於附表所列各次行為時間，該針劑均為行政院依懲治
    走私條例授權公告管制物品項目及其數額甲類第四款之管制
    進出口物品。被告甲○○○就附表所列七次自大陸地區私運
    進口之行為，及被告乙○○附表編號４、５、６所示自大陸
    地區私運進口之行為均犯懲治走私條例第12條、第2條第1項
    私運管制物品進口之罪。又被告行為後，刑法部分條文業經
    修正公布，並於九十五年七月一日施行（以下所稱刑法修正
    均指此次修正）。修正後刑法第二條第一項之規定，係規範
    行為後法律變更所生新舊法律比較適用之準據法，於修正後
    刑法施行後，應適用修正後刑法第二條第一項規定之從舊從
    輕之原則為比較，適用最有利於行為人之法律；比較時應就
    罪刑有關之共犯、未遂犯、連續犯、牽連犯、結合犯，以及
    累犯加重，自首減輕暨其他法定加減原因（如身分加減）與
    加減例等一切情形，綜其全部之結果而為比較後，整個之適
    用，不能割裂而分別適用有利益之條文（最高法院九十五年
    五月二十三日刑事庭第八次會議決議意旨參照）。其中關於
    正犯之要件部分，修正前刑法第二十八條規定：「二人以上
    共同實施犯罪之行為者，皆為正犯。」，修正後則規定：「
    二人以上共同實行犯罪之行為者，皆為正犯。」，正犯之範
    圍有所限縮，又有關法定罰金刑最低度部分，修正前刑法第
    三十三條第五款規定：「罰金：一元（按指銀元，折算新臺
    幣為三元）以上。」，修正後則規定「罰金：新臺幣一千元
    以上，以百元計算之。」，綜合比較行為時法與裁判時法，
    關於正犯之要件部分，行為時法並無較不利於被告情形，而
    就罰金刑最低度部分，行為時法則較有利於被告，自應依修
    正後刑法第二條第一項前段之規定，均適用行為時法。就附
    表編號４、５、６三次犯行，被告甲○○○及乙○○有犯意
    聯絡及行為分擔為共同正犯。又87年5月20日毒品危害條例
    公布施行後，本件注射劑亦為毒品危害防制條例第二條第二
    項第三款之第三級毒品，被告此後將此種注射劑運輸入臺灣
    之行為，即被告甲○○○就附表編號５、６、７，被告乙○
    ○就附表編號５、６之行為，均犯毒品危害防制條例第四條
    第三項運輸第三級毒品罪，被告等各該行為係基於概括犯意
    ，為連續犯以一罪論，應依法加重其刑。被告等就附表編號
    ５、６部分運輸第三級毒品行為，係基於犯意聯絡及行為分
    擔為共同正犯。上開二罪，係一輸入行為觸犯二罪名，為想
    像競合犯，應從較重之連續運輸第三級毒品論處。被告等上
    開非法持有第三級毒品之低度行為，應為其運輸之高度行為
    所吸收，不另論罪。被告甲○○○及乙○○雖均犯有上述運
    輸第三級毒品犯行，惟被告甲○○○係供自己施用，而被告
    乙○○並無施用，其為夫妻關係之故，有其不得已之原因，
    因認科被告等法定最低刑，尚嫌情輕法重，衡情顯有可憫之
    處，因新刑法第59條之規定，為法院就刑之酌減審認標準見
    解之明文化，非屬法規變更，爰依新刑法第59條之規定，酌
    量減輕其刑。
四、原審予以論科，固非無見，惟原判決疏未審酌毒品危害防制
    條例於87年5月20日始修正公布施行，於87年5月20日前，本
    件含有丁基原啡因之鹽酸丁丙諾啡注射劑，僅屬麻醉藥品管
    理條例管制之麻醉藥品，亦非修正公布前肅清煙毒條例所規
    範之毒品，竟就附表所示各次行為均認觸犯毒品危害防制條
    例第四條第三項之運輸第三級毒品罪，即有未當。被告等上
    訴意旨否認犯罪，雖無可採，惟原判決既有可議，自應由本
    院予以撤銷改判，爰審酌被告等共同運輸第3級毒品均係供
    己施用，而無流入市面，危害社會，且犯後就私運進口行為
    坦承不諱等一切情狀，處如主文第二項所示之刑。查被告行
    為後，94年1月7日修正公布之刑法，自95年7月1日施行，修
    正後之刑法第37條第2項，已將裁量宣告褫奪公權之有期徒
    刑宣告刑下限，由六月提高為一年，依新法第2條第1項但書
    規定，比較新舊法結果，應適用較有利於行為人之新法規定
    。依被告等所犯運輸毒品罪之性質認有宣告褫奪公權之必要
    ，併宣告褫奪公權亦如主文第2項所示。又按毒品危害防制
    條例第二條第二項規定，毒品依其成癮性濫用性及對社會危
    害性分為四級，並就製造、運輸、販賣、意圖販賣而持有、
    以非法方法使人施用、引誘他人施用及轉讓等不同品項毒品
    之行為，分別定其處罰。至施用或持有第三、四級毒品，因
    其可罰性較低，故予除罪化，僅就施用及持有第一、二級毒
    品科以刑罰。惟鑑於第三、四級毒品均係管制藥品，特於同
    條例第十一條之一明定無正當理由，不得擅自持有；第十八
    條第一項後段復規定查獲之第三、四級毒品，無正當理由而
    擅自持有者，沒入銷燬之。從而，依同條例第十八條第一項
    後段應沒入銷燬之毒品，專指查獲之施用、持有第三、四級
    毒品而言；倘係查獲之製造、運輸、販賣、意圖販賣而持有
    、以非法方法使人施用、引誘他人施用或轉讓之第三、四級
    毒品，既屬同條例相關法條明文規定處罰之犯罪行為，即非
    該條項應沒入銷燬之範圍。又同條例第十九條第一項所定「
    供犯罪所用或因犯罪所得之物」，係指犯第四條至第九條、
    第十二條、第十三條或第十四條第一項、第二項之罪所用或
    所得之物，不包括毒品本身在內，自不得為第三、四級毒品
    之沒收依據（以犯第四條第三項販賣第三級毒品罪為例，其
    供犯罪所用之物，當指「供販賣第三級毒品所用之物」而言
    ；第三級毒品本身為販賣之標的，為遂行販賣該毒品使用之
    物，始屬「供犯罪《犯第四條第三項之販賣第三級毒品罪》
    所用之物」，其理至明）。同條例對於查獲之製造、運輸、
    販賣、意圖販賣而持有、以非法方法使人施用、引誘他人施
    用及轉讓第三、四級毒品之沒收，並無特別規定，如其行為
    已構成犯罪，則該毒品即屬不受法律保護之違禁物，應回歸
    刑法之適用，依刑法第三十八條第一項第一款之規定沒收之
    ；又從刑附屬於主刑，除法律有特別規定者外，依主刑所適
    用之法律（同上最高法院刑事庭會議決議意旨參照）。扣案
    之內含第三級毒品丁基原啡因（Buprenorphine)針劑一千九
    百零八支，係屬違禁物，應適用修正前刑法第三十八條第一
    項第一款、第二項之規定，不問屬於犯人與否，均宣告沒收
    之。另扣案之香菸空盒八只，均為供運輸前開毒品所用之物
    ，為被告等所有，且經扣案，即無全部或一部不能沒收之情
    形，爰均依毒品危害防制條例第十九條第一項前段之規定宣
    告沒收。
五、1公訴意旨另以: 被告等於如附表所示編號一、二、三、四
    之時地運輸丁基原啡因（Buprenorphine)行為，猶係違反毒
    品危害防制條例第四條第三項之運輸第三級毒品罪。惟毒品
    危害防制條例係於八十七年五月二十日始經總統公布施行，
    於八十七年五月二十日公布前丁基原啡因（Buprenorphine)
    僅屬麻醉藥品管理條例管制之藥品，非肅清煙毒條例規範之
    毒品，被告於此時運輸至國內之行為，非該條例所得規範，
    是以此部分尚不得論以毒品危害防制條例第四條第三項之運
    輸第三級毒品罪，惟因與上開有罪部分有裁判上一罪之連續
    犯關係，爰不另為無罪之諭知。
   2公訴意旨又以丁基原啡因成分為麻醉藥品管理條例第二條第
    一款所規定鴉片類麻醉藥品，被告等於附表所示各次時間運
    輸回國，而麻醉藥品管理條例第13條之1第2項第1款設有處
    罰規定，應成立該條之罪，惟查麻醉藥品管理條例於88年6
    月2日修正公布，更名為管制藥品管理條例，同時廢止上開
    刑事處罰，依刑事訴訟法第302條第4款規定，犯罪後法律已
    廢止其刑罰者，原應諭知免訴判決，惟運輸麻醉藥品行為與
    私運管制物品進口或運輸第三級毒品，有想像競合裁判上一
    罪之關係，爰無庸為免訴之諭知，附此敘明。
據上論斷，應依刑事訴訟法第369條、第364條、第299條第1項前
段，毒品危害防制條例第4條第3項、第19條第1項，懲治走私條
例第2條第1項、第11條、第12條，刑法第2條第1項、第59條、第
37條第2項、修正前刑法第11條前段、第56條、第28條、第55 條
、第38條第1項第1款，判決如主文。
本案經檢察官呂文忠到庭執行職務。
中    華    民    國    95    年    11   月    7   日
                  刑事第二十庭  審判長法  官  宋  祺
                                      法  官  陳憲裕
                                      法  官  吳鴻章
以上正本證明與原本無異。
如不服本判決，應於收受送達後十日內向本院提出上訴書狀，其
未敘述上訴之理由者並得於提起上訴後十日內向本院補提理由書
（均須按他造當事人之人數附繕本）。
                                      書記官  魏淑娟
中    華    民    國    95    年    11    月    9     日
附錄：本案論罪科刑法條全文
毒品危害防制條例第4條
製造、運輸、販賣第一級毒品者，處死刑或無期徒刑；處無期徒
刑者，得併科新臺幣 1 千萬元以下罰金。
製造、運輸、販賣第二級毒品者，處無期徒刑或 7 年以上有期徒
刑，得併科新臺幣 7 百萬元以下罰金。
製造、運輸、販賣第三級毒品者，處 5 年以上有期徒刑，得併科
新臺幣5百萬元以下罰金。
製造、運輸、販賣第四級毒品者，處3年以上10年以下有期徒刑
，得併科新臺幣3百萬元以下罰金。
製造、運輸、販賣專供製造或施用毒品之器具者，處 1 年以上 7
年以下有期徒刑，得併科新臺幣 1 百萬元以下罰金。
前五項之未遂犯罰之。
懲治走私條例第2條
私運管制物品進口、出口逾公告數額者，處 7 年以下有期徒刑，
得併科新臺幣 3 百萬元以下罰金。前項之未遂犯罰之。
第 1 項所稱管制物品及其數額，由行政院公告之。
附表
┌──┬───────────┬───────────┬────┬────────┬───────────┐
│編號│時間                  │搭乘飛機之地點        │行為人  │數量            │備註                  │
├──┼───────────┼───────────┼────┼────────┼───────────┤
│１  │八十三年四月十九日搭機│臺灣→香港→廣州→香港│甲○○○│五十支          │乙○○同行，但尚不知情│
│    │至香港五月十九日返台  │→臺灣                │        │                │                      │
├──┼───────────┼───────────┼────┼────────┼───────────┤
│２  │八十三年六月十八日    │臺灣→香港→廣州→香港│甲○○○│五十支          │乙○○同行，但尚不知情│
│    │                      │→臺灣                │        │                │                      │
├──┼───────────┼───────────┼────┼────────┼───────────┤
│３  │八十三年八月卅日      │臺灣→香港→廣州→香港│甲○○○│五十支          │乙○○同行，但尚不知情│
│    │                      │→臺灣                │        │                │                      │
├──┼───────────┼───────────┼────┼────────┼───────────┤
│４  │八十四年四月廿二日    │臺灣→香港→廣州→香港│乙○○  │五十支          │                      │
│    │                      │→臺灣                │        │                │                      │
├──┼───────────┼───────────┼────┼────────┼───────────┤
│５  │八十八年一月廿八日    │臺灣→香港→廣州→香港│乙○○  │一百支          │                      │
│    │                      │→臺灣                │        │                │                      │
├──┼───────────┼───────────┼────┼────────┼───────────┤
│６  │八十八年四月九日      │臺灣→香港→廣州→香港│乙○○  │一千四百一十五支│被查獲                │
│    │                      │→臺灣                │        │                │                      │
├──┼───────────┼───────────┼────┼────────┼───────────┤
│７  │八十八年五月十二日    │臺灣→香港→廣州→香港│甲○○○│五百支          │被查獲                │
│    │                      │→臺灣                │        │                │                      │
└──┴───────────┴───────────┴────┴────────┴───────────┘


司法院資訊處製作；財團法人民間司法改革基金會備份。
